【裁判字號】    95,抗,101
【裁判日期】    950210
【裁判案由】    假扣押
【裁判全文】
臺灣高等法院民事裁定                   95年度抗字第101號
    抗  告  人  必翔實業股份有限公司
    兼      上
    法定代理人  甲○○
    抗  告  人  乙○○○
上列抗告人與相對人丙○○○○○ ○○○○○○○○○○ ○○○○ ○○○○○ed即Days
Medical Aids Limited間假扣押事件，對於中華民國94年12月8
日臺灣新竹地方法院94年度裁全字第2470號裁定，提起抗告，本
院裁定如下：
      主    文
抗告駁回。
抗告程序費用由抗告人負擔。
      理    由
一、本件抗告意旨略以：假扣押所欲保全之本案請求，須為金錢
    請求或得易為金錢請求之給付之訴，惟相對人所欲保全者，
    乃民國（下同）94年11月25日原法院93年重訴字第142號之
    判決，其性質或為確認之訴或為形成之訴，均非給付之訴，
    自與假扣押之要件不符，原法院不察，求予廢棄等語。
二、按債權人就金錢請求或得易為金錢請求之請求，欲保全強制
    執行聲請假扣押，如就債務人所應受之損害，已供法院所定
    之擔保者，法院得予准許，民事訴訟法第522條第1項、第52
    6條第2項定有明文。次按依外國法院確定判決聲請強制執行
    者，以該判決無民事訴訟法第402條各款情形之一，並經中
    華民國法院以判決宣示許可其執行者為限，得為強制執行。
    強制執行法第4條之1第1項定有明文。
三、經查，執行判決訴訟性質究為形成之訴或確認之訴，雖猶有
    爭議，惟執行判決之訴訟，係以給付請求權之存在與範圍，
    已經外國法院判決確定為前提，經訴請我國法院判決許可強
    制執行，如法院審理結果，認為具備認許之要件，則判決許
    可強制執行，付與外國判決在我國領域得強制執行之能力（
    見張登科著強制執行法第56頁，86年2月份版）。經查原法
    院93重訴字第142號判決並非執行名義，僅為該外國法院取
    得執行名義之要件，相對人所據以強制執行之「英國上訴法
    院 (The Court of Appeal )西元二００四年七月十三日所
    為Claim No.：2002 Folio 178號 (Reference No. A3/2004
    /0636)判決及命令 (Judgment and Order)及於西元二００
    四年九月十三日所為Claim No.：2002 Folio 178( Ref. A3
    /2004/0636)命令 (Order)駁回上訴確定所維持之英國高等
    法院女王商業法庭(The High Court of Justice, Queens
    Bench Division, Commercial Court)於西元二００四年一
    月二十九日所為Claim No.：2002 Folio 178民事確定判決
    (Judgment)與西元二００四年二月十六日所為Claim No.：
    2002 Folio 178號民事確定判決及命令 (Judgment and
    Order )」外國法院確定判決，既經相對人向原法院請求許
    可強制執行，並經原法院以93重訴字第142號判決，其本案
    請求既已繫屬，本件債權人主張對於抗告人有新台幣 (下同
    )804,000,000 元之債權，業經英國法院判決確定，並就該
    外國法院判決向原法院起訴請求准予強制執行，茲因恐抗告
    人掌控公司營運及資金運用，持續出脫運用公司及個人財產
    ，而有脫產之虞，如不迅予保全，日後有不能強制執行之虞
    ，其據以聲請為假扣押。原裁定依首開規定，命供擔保後為
    假扣押，並無不合。抗告人主張94年11月25日原法院93年重
    訴字第14 2號判決並非給付之訴云云，自不可採。其據以對
    原裁定聲明不服，不能認為有理由，應予駁回。
四、據上論結本件抗告為無理由，爰裁定如主文。
中    華    民    國    95    年    2    月    10     日
            民事第第十四庭  審判長法  官  許正順
                                  法  官  鍾任賜
                                  法  官  魏麗娟
正本係照原本作成。
本裁定除以適用法規顯有錯誤為理由，並經本院許可外，不得再
抗告。如提起再抗告，應於收受後10日內委任律師為訴訟代理人
向本院提出再抗告狀。並繳納再抗告費新台幣1,000元。
中    華    民    國    95    年    2    月    14     日
                                   書記官  曾瓊安


司法院資訊處製作；財團法人民間司法改革基金會備份。
